【裁判字號】    90,交上訴,71
【裁判日期】    900829
【裁判案由】    公共危險
【裁判全文】
臺灣高等法院刑事判決                              九十年度交上訴字第七一號
    上  訴  人  臺灣宜蘭地方法院檢察署檢察官
    被      告  丙  ○
右上訴人因被告公共危險案件，不服臺灣宜蘭地方法院九十年度交訴字第五號，中華
民國九十年三月二十八日第一審判決（起訴案號：臺灣宜蘭地方法院檢察署八十九年
度偵字第三一一五號）提起上訴，本院判決如左：
    主  文
上訴駁回。
    理  由
一、公訴意旨以：被告於民國八十九年十月二十八日服用酒類後，不能安全駕駛，仍
    駕駛車號ＩＮ-九四三九自用小客車（以上酒後駕車部分，已據原審判處拘役五
    十日確定），同日下午四時三十分許，在宜蘭縣宜蘭市○○路一○五號前倒車撞
    及在後由戊○○所騎乘車號ＷＵＨ-五０二號之機車，致戊○○小腿受有輕微擦
    傷（未據告訴）。丙○即將車輛停置路邊下車，並毆打前來查看幫忙之路人，後
    見警車前來處理即駕車逃逸，旋因失控衝入對向車道又撞及停放於路旁之乙○○
    ，甲○○、丁○○等三人所有之腳踏車，因認被告涉有刑法第一百八十五條之四
    之肇事逃逸罪嫌。
二、按犯罪事實應依證據認定之，無證據不得推定其犯罪事實。又不能證明被告犯罪
    ，應諭知無罪之判決。刑事訴訟法第一百五十四條、第三百零一條第一項定有明
    文。又刑法第一百八十五條之四之肇事致人死傷逃逸罪，係以處罰肇事後逃逸之
    駕駛人為目的，俾促使駕駛人於肇事後能對被害人即時救護，以減少死傷，並防
    止駕駛人逃逸影響刑事之偵查。
三、公訴意旨認被告有前開犯行，係以被告之自白、被害人戊○○及證人乙○○、甲○○、丁○○於警訊中之指訴，為所憑之論據。惟訊據被告否認有逃逸之犯行，
    辯稱：有停留現場十餘分鐘，看戊○○沒有受傷才離去，當時警察還沒有來等情
    ，其於警訊中稱：「看她（指戊○○）車輛未損壞，且對方又凶我，我才駕車離
    去」等語（見偵查卷第六頁）。查證人戊○○於警訊中雖稱：「當被告發現看到
    有警方駕車要來處理前，就立即駕車往火車站方向逃逸。」（見偵查卷第八頁）
    於原審中稱：「警察來，被告就離開」等語（見原審卷第三十六頁），惟其於警
    訊時亦稱：「‧‧‧就被他撞上，致我女兒陳思及兒子陳柏安均人車倒地，且
  當時有一年輕人黃將豪上前來幫我扶起車子及小孩之後，對方就將車輛停住路旁
    後下車，走向黃將豪而將他拉到一旁一直打他不讓他走」（見偵查卷第七、八頁
    ），於原審法院審理時證稱：「‧‧‧後來他有下車看，因為當時他喝醉酒以為
    我要找他理賠，態度不怎麼好，後來有一位先生過來跟他發生爭執，也有人報警
    ，當時他有說一些酒話‧‧‧」，並稱被告於倒車撞到後約十分鐘才離開等語（
    見原審卷第三十六、三十七頁），顯見被告肇事後，已下車察看停留於現場達十
    分鐘之久，從而已難認有肇事逃逸之行為，嗣雖見警前往處理，而駕車離去，然
    依刑法第一百八十五條之四之肇事致人死傷逃逸罪之立法意旨，係以處罰肇事後
    逃逸之駕駛人為目的，俾促使駕駛人於肇事後能對被害人即時救護，以減少死傷
    ，本件被告於肇事後雖另與路人發生糾紛並於警察前來時駕車離去，而不配合警
    方調查之行為，然此尚非刑法第一百八十五條之四之肇事致人死傷逃逸罪之立法
    意旨所處罰之行為。至證人乙○○、甲○○、丁○○等人警訊所指，僅足證被告
    有駕車撞及其等之腳踏車之事實，對被告被訴肇事逃逸之事實，則尚不足為何證
    明。此外，復查無其他積極證據足資認定被告駕車肇事逃逸之犯意或行為。是被
    告之犯罪無法證明，自應為無罪之諭知。
四、原審對被告為無罪之諭知，核無不合。檢察官上訴猶執被告事後離去現場之情，
    認被告係犯有肇事逃逸罪，就此部分指摘原判決不當，自非有理由，應予駁回。
據上論斷，應依刑事訴訟法第三百六十八條，判決如主文。
本案經檢察官李良忠到庭執行職務。
中      華      民      國    九十      年      八      月    二十九    日
                              臺灣高等法院交通法庭
                                  審判長法  官  陳  祐  輔
                                        法  官  陳  國  文
                                        法  官  蔡  國  在
右正本證明與原本無異。
如不服本判決應於收受送達後十日內向本院提出上訴書狀，其未敘述上訴之理由者並
得於提起上訴後十日內向本院補提理由書（均須按他造當事人之人數附繕本）。
                                        書記官  錢  艷  鳳
中      華      民      國    九十      年      八      月    二十九    日


司法院資訊處製作；財團法人民間司法改革基金會備份。
